# 请教陈老师收购联营企业子公司形成非同一控制下企业合并

提问人：damon0306 时间：2018-03-22 15:46:28
请教陈老师：
A公司对B公司持股100%，对C公司持股49%（为A公司联营企业）。 2017 年，B公司对D公司增资后取得D公司51%股权（原先D公司为C公司全资子公司），形成非同一控制下企业合并并产生商誉，那么，①C公司的投资收益，A享有的部分，在A公司合并层面是否应该冲减B公司的商誉呢（即减少B公司的合并成本）？冲减完之后，比对权益性交易，冲减资本公积？②在A公司合并层面，D公司的少数股东持股比例，是49%*49%+51%吗？

回答人：chenyiwei
请参考《瑞华研究 2010 ～ 2016 汇编》之“问题3-1-3（从联营企业购买业务构成非同一控制下业务合并的抵销处理）”。 C公司的投资收益，A享有的部分，在A公司合并层面不应该冲减B公司的商誉（即减少B公司的合并成本）。 A合并层面D的少数股权比例就是49%。C持有D的股权作为少数股权看待。